Inventaris van het archief van de gemengde Commissie voor Surinaamse Archieven, (1972) 1989-2003
Nationaal Archief, Den Haag
Gemengde Commissie voor Surinaamse Archieven
GCSA
1972-2003
merendeel 1989-2003
I18
0.50 meter; 17 inventarisnummers.
Normale geschreven, getypte en gedrukte documenten, geen bijzondere handschriften.
Nationaal Archief, Den Haag
Gemengde Commissie voor Surinaamse Archieven, (1972), 1989-2003
Het archief bevat stukken van de Gemengde Commissie (voorzitter Gert Oostindie (1989-2003) en de secretarissen Evert van Laar (1989-1992) en Peter Jan Margry (1992-2003); alsmede stukken betreffende de missies van P.J. Margry, via Buitenlandse Zaken, naar Suriname in 1990, 1993 en 1997; en verder ook stukken van de voorloper van de Commissie: de Werkgroep Surinaamse Archieven, 1988-1989.
Archiefvorming
Geschiedenis van de archiefvormer
In 1989 werd de Gemengde Commissie voor Surinaamse Archieven opgericht. De Commissie nam het initiatief over van de Werkgroep Surinaamse Archieven die een jaar eerder in het leven was geroepen door Evert van Laar. De Gemengde Commissie stond onder voorzitterschap van Gert Oostindie met Evert van Laar als secretaris. De laatste werd in 1992 opgevolgd door Peter Jan Margry. Het lidmaatschap van de Commissie heeft in de loop der tijd gewisseld, maar telde gemiddeld zo'n tien leden, Nederlanders en Surinamers in Nederland en Suriname, die allen begaan waren met het lot van de Surinaamse archieven.
In de periode 1989-1996 is er met regelmaat vergaderd en slaagde de Commissie er in om een succesvolle lobby te onwikkelen. Mede door toedoen van de Commissie werden enkele expert-missions naar Suriname geëntameerd, een reddingsactie voor het oud-archief van Suriname op touw gezet, een omvangrijk microverfilmingsproject in gang gezet en kwamen enkele haalbaarheidsstudies tot stand, die onder meer resulteerden in een programma van eisen voor de nieuwbouw van het Landsarchief in Paramaribo.
Ondertussen is de archiefzorg in Suriname een zaak geworden die beide betrokken landelijke overheden en archiefdiensten, alsmede enkele stedelijke overheden ter harte gaat. De rol van de Commissie als aanjager is daarmee overbodig geworden. De laatste jaren van zijn bestaan was de Commissie dan ook nauwelijks meer actief. Aangezien er van de individuele leden evenmin meer respons was, is besloten de Commissie per 15 oktober 2003 op te heffen.
Geschiedenis van het archiefbeheer
Het archief van de Commissie (en de stukken van de Werkgroep) zijn in januari 2004 met plaatsingslijst aan het Nationaal Archief in Den Haag overgedragen.
Schenking (van een niet overheidsarchief)
Inhoud en structuur van het archief
2.19
Selectie en vernietiging
Uit het archief is niets vernietigd.
Aanwijzingen voor de gebruiker
Openbaarheidsbeperkingen
Volledig openbaar.
Materiële beperkingen
Aanvraaginstructie
Openbare archiefstukken kunnen online worden aangevraagd en gereserveerd. U kunt dit ook via de terminals in de studiezaal van het Nationaal Archief doen. Om te kunnen reserveren dient u de volgende stappen te volgen:
U maakt een profiel aan op www.gahetna.nl, en logt vervolgens in
Via de archiefinventaris (alleen de beschrijvingen met rode nummers) selecteert u het gewenste archiefstuk door op de knop 'Reserveren' te klikken
In het volgende scherm geeft u aan op welke dag u het archiefstuk wilt inzien
Indien u zich bevindt in de studiezaal en een tafelnummer heeft ontvangen kunt u dit nummer vermelden. Als u geen tafelnummer heeft kunt u tafelnummer 777 laten staan
Vervolgens bevestigt u uw reservering door deze te versturen.
Verwant materiaal
Beschikbaarheid van kopieën
Beschrijving van de series en archiefbestanddelen
- Notulen en adressen., 1988-1996; 1; 1 omslag
- Correspondentie, (met enige stukken betreffende de voorloper, de Werkgroep Surinaamse Archieven (1988-1989)., 1989 - 1991; 2; 1 omslag
- Correspondentie., (1992-2003); 3; 1 omslag
  Vgl. ook inventaris nr. 5 (dossier voorzitter)
- Stukken inzake archieven in Suriname, dossier E. van Laar / Werkgroep., 1972-1988; 4; 1 omslag
- Stukken van de voorzitter van de Gemengde Commissie, G.J. Oostindie (1988-2003)., 5; 1 pak
- Stukken betreffende de uitzending/missie van P.J. Margry in 1990 (dossier P.J. Margry)., 1989 - 1991; 6; 1 omslag
- Plattegronden en bestandsopname landsarchief Doekhiweg., 1990; 7; 1 omslag
- Inventarissen (o.m. Justitie)., 1975 e.a.; 8; 1 omslag
- Stukken betreffende de uitzending/missie van P.J. Margry in 1993 (dossier P.J.Margry)., 1992 - 1993; 9; 1 omslag
- Foto's door P.J. Margry van de situatie van de archievenopslag in de verschillende Landsarchiefdepots en enkele ministeries (missie 1993)., 10; 1 omslag
  In geval van publicatie van foto's uit het archief, dient de naam van de maker - dr. P.J. Margry - te worden vermeld.
- Eindverslag Project Redding Historisch Archief Suriname., 1994; 11; 1 deel
- Stukken betreffende de missie van P.J. Margry & H.L.Ph. Leeuwenberg inzake de opstelling van een plan van eisen voor de nieuwbouw van het Landsarchief, met de notulen van de bouwcommissie in Suriname., 1997-1998; 12; 1 omslag
- Stukken betreffende de archieven en de depots in Suriname medio 1997, door landarchivaris Telgt tevoren ter informatie aan P.J. Margry & H.L.Ph. Leeuwenberg gegeven., 13; 1 omslag
- Eindrapport Plan van eisen Nieuwbouw Landsarchief (1998)., 1989; 14; 1 deel, in tweevoud
- Documentatie (met o.a. rapporten en krantenartikelen)., 15; 1 omslag
- Videoband (75 min.; VHS) met opnamen in het Landsarchief in mei 1994, opgenomen door landsarchivaris Herman Telgt., 16; 1 exemplaar
  Berust bij het Nederlands Instituut voor Beeld en geluid te Hilversum.
- Foto's door P.J. Margry van de situatie van de archievenopslag in het Landsarchief aan de Doekhiweg in oktober 1997 (missie 13-26 oktober 1997)., 17; 1 omslag